臺灣高等法院臺中分院民事裁定　　　　　100年度抗字第462號
抗　告　人　馬玉如
相　對　人　行政院農業委員會林務局東勢林區管理處
法定代理人　陳奕煌
送達代收人　江涵湘
抗告人因與相對人間聲明異議事件，對於中華民國100年9月8日
台灣台中地方法院100年度執事聲字第99號所為裁定提起抗告，
本院裁定如下：
    主  文
抗告駁回。
抗告訴訟費用由抗告人負擔。
    理  由
一、抗告人聲明異議意旨略以：原裁定以抗告人即債務人應負擔
    執行費用額新台幣（下同）17萬9725元，惟本件強制執行前
    ，抗告人已自行將果樹砍除完畢，工寮部分自行拆除期間因
    山區天候不佳，尚有少部分未完成，民國99年9月3日執行當
    天亦與相對人即債權人協商，同意延至當月15日拆遷完畢，
    抗告人亦依約定完成拆遷。相對人聲請之費用未檢附相關單
    據，且抗告人將果樹砍除完畢時即已拋棄地上物所有權交還
    土地，相對人要如何運用土地及所衍生之支出不應轉嫁由抗
    告人負擔，抗告人已依判決交還土地，建築物及果樹亦由抗
    告人自行砍除及拆除，不應列計執行程序進行之費用，請廢
    棄原裁定等語。
二、原裁定廢棄原法院司法事務官100年7月5日所為裁定，並確
    定原法院98年度司執字第34305號強制執行事件，抗告人應
    負擔之執行費用額為13萬5907元。
三、抗告人不服，提起抗告，抗告意旨略以：相對人拆除之部分
    中有一幢六坪磚造建物，該建物為林務局所建，借予榮民居
    住，並非抗告人所建設，此部分之拆除與抗告人無關，拆除
    費用不應由抗告人負擔云云，求為廢棄原裁定。
四、經查：相對人執原法院95年度訴字第2811號、本院96年度上
    易字第318號確定判決為執行名義，向原法院執行處聲請命
    抗告人應將：(一)坐落臺中縣大甲溪事業區第一林班地假4之1
    地號土地上如原法院95年度訴字第2811號判決附圖所示Ａ部
    分，面積0.0032公頃之工寮拆除，並將其坐落之土地及上開
    地號如前揭判決附圖所示Ｂ部分，面積0.2990公頃之土地返
    還相對人。(二)坐落臺中縣大甲溪事業區第一林班地假4之2地
    號土地上如原前揭判決附圖（下稱附圖）所示Ａ部分，面積
    0.0027公頃之工寮拆除，並將其坐落之土地及上開地號如前
    揭判決附圖所示Ｂ部分，面積0.4994公頃之土地返還相對人
    。(三)坐落臺中縣大甲溪事業區第一林班地假4之3地號土地上
    如揭判決附圖所示Ａ部分，面積0.0070公頃之工寮、如附圖
    所示Ｂ部分，面積0.0005公頃之水塔、如附圖所示Ｃ部分，
    面積0.0010公頃之水塔、如附圖所示Ｄ部分，面積0.0054公
    頃之工寮、如附圖所示Ｅ部分，面積0.0005公頃之廁所、如
    附圖所示Ｆ部分，面積0.0024公頃之工寮、如附圖所示Ｇ部
    分，面積0.0047公頃之涼棚、如附圖所示Ｈ部分，面積0.00
    45公頃之工寮、如附圖所示Ｉ部分，面積0.0026公頃之工寮
    拆除，並將其坐落之土地及上開地號如附圖所示Ｊ部分，面
    積0.6563公頃之土地返還相對人。經原法院執行處以98年度
    司執字第34305號受理。因債務人未於執行前自動履行完畢
    ，且兩造對拆除範圍有異見，原法院為明確應拆除之範圍而
    囑託國立台灣大學生物資源暨農學院實驗林管理處派員到場
    鑑測，相對人因而支出之測量費用2萬0512元及當場執行拆
    除作業之工程費11萬5395元，此部分已據相對人提出國立台
    灣大學生物資源暨農學院實驗林管理處自行收納款項統一收
    據原本二紙、統一發票原本一紙、工程預算明細表一件為證
    ，上開費用係為達執行目的不可缺少之支出，均屬強制執行
    之必要費用，應列入本件執行費用。原裁定確定台灣台中地
    方法院98年度司執字第34305號強制執行事件，抗告人應負
    擔之執行費用額為13萬5907元，核無違誤。
五、抗告人雖再抗辯相對人拆除部分中有一幢六坪之磚造建物為
    林務局所建，不應由抗告人負擔此部分之拆除費用云云。惟
    按強制執行事件應為如何之執行，依執行名義之內容定之，
    至執行債權人有無執行名義所載之請求權，執行法院無審認
    判斷之權（最高法院88年度台抗字第237號判決參照）。本
    件相對人聲請強制執行，業據其提出原法院95年度訴字第28
    11號、本院96年度上易字第318號確定判決及其確定證明書
    為執行名義，原法院據該執行名義，並囑託國立台灣大學生
    物資源暨農學院實驗林管理處派員到場鑑測，指出拆除範圍
    後，再由債權人即相對人執行拆除，前已敘明，是以原法院
    強制執行標的及範圍係依相對人所持執行名義所為，從而，
    由抗告人負擔此部分鑑測及拆除之執行必要費用，即無不合
    。至於抗告人抗辯相對人所拆除之一幢六坪磚造建物為林務
    局所建，不應由抗告人負擔拆除費用云云，事涉實體上之爭
    執，執行法院對於此項問題，尚無權予以審究；且上開確定
    判決已認定抗告人有拆除該建物之義務。是抗告人上開抗辯
    ，核不可採。抗告人仍執前詞，指摘原裁定不當，求為廢棄
    ，為無理由，應予駁回。
六、據上論結，本件抗告為無理由，依民事訴訟法第495條之1、
    第449條、第95條、第78條，裁定如主文。
中    華    民    國   100    年    11    月    22    日
                民事第七庭    審判長法  官  饒鴻鵬
                                    法  官  陳毓秀
                                    法  官  李平勳
以上正本係照原本作成。
再為抗告應以適用法規顯有錯誤為理由。
如提起再抗告者應於裁定送達後10日內向本院提出抗告理由狀（
須按照他造人數附具繕本）並繳納抗告裁判費新臺幣1,000元，
同時委任律師或具有律師資格之關係人為代理人。
                                    書記官  劉恒宏
中    華    民    國   100    年    11    月    23    日
                                                      Ｓ